臺灣臺北地方法院刑事判決　　　　　　　　　　　　　九十年度易字第一五七四號
　　公　訴　人　臺灣臺北地方法院檢察署檢察官
　　被　　　告　乙○○
右列被告因傷害案件，經檢察官聲請以簡易判決處刑（九十年度偵字第八五四四號）
，本院認不宜以簡易判決處刑，改依通常程序判決如左：
    主    文
乙○○傷害人之身體，處拘役肆拾日，如易科罰金，以參佰元折算壹日，緩刑參年。
剪刀壹把沒收。
    事    實
一、乙○○係甲○○之鄰居，因甲○○在其位於台北市○○○路七四巷三三號住家種
    植之黃金九重葛，攀爬至乙○○同路巷二九號住處之後窗，為避免影響其住家環
    境，乙○○乃於民國八十九年三月三十日中午十二時許，持其所有之修剪花木之
    剪刀一把（未扣案），進入甲○○前開房屋附連之台北市○○區○○段一小段六
    四五號土地內修剪九重葛（侵入住宅部分，已經不起訴處分），嗣為甲○○發現
    而趨前阻止，詎乙○○竟基於傷害之故意，持前開修剪花木之剪刀刺向甲○○之
    左、右手，致甲○○受有右手二處穿刺傷及裂傷、左手裂傷之傷害。
二、案經甲○○訴由台灣台北地方法院檢察署檢察官偵查後聲請簡易判決處刑，本院
    認不宜以簡易判決處刑，改依通常程序審理。
    理    由
一、訊據被告乙○○矢口否認有何傷害犯行，辯稱：告訴人甲○○種植之植物長到伊
    住家窗戶，伊在自家窗外修剪植物，告訴人突然自背後抓住伊胸前之領子，將伊
    拖進屋裡，伊根本沒機會刺傷告訴人；況告訴人於事發十二小時後始前往醫院驗
    傷，亦與常情相悖離云云。經查，右揭事實，業據告訴人於偵查及本院調查時指
    訴綦詳；核與證人即當日前往現場處理之警員陳中和於本院調查時證稱：「當時
    有看到告訴人左手手掌下方流血，告訴人稱傷勢係被告持剪刀到他家修剪植物，
    雙方發生爭執時刺到的」「被告有在他家拿剪刀給我看」等語相符；且被告自承
    告訴人突然從背後抓住伊前面衣領，伊本能性的轉身將右手舉起防衛等語，則被
    告在告訴人抓住其衣領時，於情急下以持剪刀之右手反擊，而以剪刀刺向告訴人
    捉住其衣領之手，造成告訴人受有穿刺傷及裂傷之傷害，即非無可能；並有國立
    台灣大學醫學院附設醫院（下稱台大醫院）診斷書一紙在卷可憑；再告訴人確曾
    於八十九年三月三十日至台大醫院急診，急診時有左手一處二．五公分之裂傷、
    另一處一公分之淺裂傷，亦有台大醫院九十年十二月二十四日（九十）校附醫秘
    字第三二○六四號函在卷足稽。又查告訴人所受之傷害，係一般之穿刺傷及裂傷
    ，傷勢並非嚴重，告訴人在自行包紮不見效後，始前往醫院就診，乃情理之常，
    故其於事發十二小時後前往醫院就診，並無可議，被告此辯稱告訴人所受之傷害
    與伊無涉，要無可採。被告犯行洵堪認定，應依法論科。
二、核被告所為，係犯刑法第二百七十七條第一項之傷害罪。爰審酌被告係因修剪花
    木而與告訴人產生衝突，在情急下反擊，造成傷害之程度亦非重大及犯罪後之態
    度等一切情狀，量處如主文所示之刑，並諭知易科罰金之折算標準。按被告犯罪
    後，刑法第四十一條業於九十年一月四日修正，同年月十二日生效，該法條第一
    項規定：「犯最重本刑為五年以下有期徒刑之罪，而受六月以下有期徒刑或拘役
    之宣告，因身體、教育、職業或家庭之關係或因其他正當事由，執行顯有困難者
    ，得以一元以上三元以下折算一日，易科罰金。但確因不執行所宣告之刑，難收
    矯正之效或難以維持法秩序者，不在此限」；是被告犯罪後法律已有變更，比較
    新舊法之結果，舊法並無更有利於被告，依刑法第二條第一項前段之規定，應適
    用裁判時之新法。查被告前於八十一年十二月一日，雖曾因竊盜案件，經台灣士
    林地方法院判處有期徒刑三月，緩刑三年，惟於緩刑期滿，而緩刑之宣告未經撤
    銷，是其上揭刑之宣告，依刑法第七十六條之規定，已失其效力，而與未曾受有
    期徒刑以上刑之宣告者同，有灣高等法院檢察署刑案記錄簡覆表在卷可稽，其因
    修剪花木而與告訴人發生衝突，致觸犯本案犯行，經此教訓，應知所警惕，當無
    再犯之虞，本院因認對其所宣告之刑以暫不執行為適當，爰併予宣告緩刑三年，
    以啟自新。又剪刀一把係供犯罪所用之物，且為被告所有，已據被告供承在卷，
    雖未扣案，但不能證明業已滅失，爰依刑法第三十八條第三項、第一項第二款宣
    告沒收。
據上論斷，應依刑事訴訟法第四百五十二條、第二百九十九條第一項前段，刑法第二
條第一項前段、第二百七十七條第一項、第四十一條第一項前段、第七十四條第二款
、第三十八條第一項第二款，罰金罰鍰提高標準條例第一條前段、第二條，判決如主
文。
本案經檢察官蕭方舟到庭執行職務
中      華      民      國      九十一      年    五    月    三十一    日
                                        臺灣臺北地方法院刑事第七庭
                                            法  官  吳  素  勤
右正本證明與原本無異。
如不服本判決應於送達後十日內向本院提出上訴狀。
                書記官  沈  芳  君
中      華      民      國      九十一      年    六    月      四      日
附錄本案論罪科刑法條全文
刑法第二百七十七條：
一傷害人之身體或健康者，處三年以下有期徒刑、拘役或一千元以下罰金。
二犯前項之罪、因而致人於死者，處無期徒刑或七年以上有期徒刑，致重傷者，處三
　年以上十年以下有期徒刑。
